臺灣臺北地方法院民事判決　　　　　　　95年度簡上字第17號
上　訴　人
即被上訴人　乙○○
訴訟代理人　邱六郎律師
複代理人　　甲○○
被上訴　人
即上訴　人　丙○○
訴訟代理人　余鐘柳律師
複代理人　　許俊仁律師
上列當事人間請求給付違約金等事件，上訴人對於民國94年11月
17日本院臺北簡易庭94年度北簡字第16055號第一審判決提起上
訴，本院判決如下：
    主  文
原判決關於命上訴人乙○○給付超過新台幣壹佰柒拾萬捌仟元及
自民國九十四年六月七日起至清償日止，按年息百分之五計算之
利息部分及該部分假執行之宣告暨訴訟費用之裁判均廢棄。
上開廢棄部分，被上訴人丙○○在第一審之訴及假執行之聲請均
駁回。
上訴人乙○○其餘上訴駁回。
上訴人丙○○之上訴駁回。
第一審訴訟費用及第二審訴訟費用關上訴人乙○○上訴部分，由
上訴人丙○○負擔二分之一，餘由上訴人乙○○負擔。
第二審訴訟費用關於上訴人丙○○上訴上訴部分，由上訴人丙○
○負擔。
    事實及理由
甲、程序部分：
一、按訴訟繫屬中為訴訟標的之法律關係，雖移轉於第三人，於
    訴訟無影響。但第三人如經兩造同意，得聲請代當事人承當
    訴訟，民事訴訟法第254條第1項定有明文。本件原被上訴人
    蔡芬梅於本件訴訟繫屬中，將其對於上訴人乙○○之租金債
　  權及違約金債權讓與丙○○，並已於95年3月10日以存證信
    函通知上訴人，丙○○並於本件訴訟中聲請代原被上訴人蔡
    芬梅承當訴訟（見本院卷第52頁、第53頁、第56頁），其聲
    請亦經上訴人乙○○同意（見本院卷第70頁），核其聲請合
    於前開規定，應予准許，合先敘明。
乙、實體部分：
一、被上訴人即上訴人丙○○（下稱被上訴人）部分：
　(一)被上訴人起訴主張：上訴人乙○○於民國90年6月1日承租其
    所有坐落臺北市○○○路○段256號1樓房屋（下稱系爭房屋
    ），並簽訂房屋租賃契約 (下稱系爭租約），原約定每月租
    金新臺幣（下同）14萬元，押租金150萬元，因系爭租約第1
    6條、第18條約定房屋所得稅須由上訴人乙○○被負擔，上
    訴人乙○○為節約稅金，而與蔡芬梅另協議將系爭租約上所
    載每月租金、押租金之金額分別填載為6萬元、30萬元，其
    餘差額則另簽訂協議書，以補貼系爭房屋裝潢折舊之方式，
    每月另行給付蔡芬梅8萬元及給付保證金120萬元以補足約定
    租金、押租金之金額。嗣於90年6月21日上訴人乙○○告知
    蔡芬梅欲結束營業並終止系爭租約，並願於90年8月2日前將
    系爭房屋騰空返還蔡芬梅，然因蔡芬梅仍欠上訴人乙○○93
    萬元之支票款，雙方遂於90年8月間再協議，連同系爭租約
    之150萬元押租金在內，蔡芬梅尚應給付上訴人乙○○243萬
    元，由上訴人乙○○依系爭租約每月應給付蔡芬梅之14萬元
    折抵至92年8月2日為止（自90年8月2日起至92年8月2日止計
    2 年之租金336萬元，於扣除押租金及借款後，其餘93萬元
    為利息），詎於約定折抵日期92年8月2日屆至時，上訴人乙
    ○○竟遺失系爭租約之押租金收據與借款支票，且未於系爭
    租約期限屆滿後騰空返還蔡芬梅，致蔡芬梅無法出租他人，
    因而發生財務危機遭法院查封，嗣經多次協商，上訴人乙○
    ○於93年6月1日始將租屋鑰匙返還訴外人蔡芬梅，惟自92年
    8月3日起至93年6月1日止，上訴人乙○○共遲延10個月始返
    還系爭房屋予蔡芬梅，蔡芬梅自得請求上訴人乙○○給付相
    當於租金之不當得利140萬元，連同系爭租約第6條所約定按
    每日2萬元計算之違約金，則被上訴人應給付蔡芬梅340萬元
    （含租金140萬元與違約金200萬元），為此請求乙○○應給
    付340萬元及自起訴狀繕本送達翌日起至清償日止，按年息
    5%計算之利息等語。原審判命乙○○應給付1,726,66 6元及
    自94年6月7日起至清償日止按年息5%計算之利息，駁回其餘
    請求，兩造各自聲明不服。被上訴人並上訴聲明：(一)原判決
    關於駁回被上訴人後開第2項之訴部分廢棄。(二)上訴人乙○
    ○應再給付167萬元及自起訴狀繕本送達翌日起至清償日止
    ，按年息5%計算之利息。答辯聲明：駁回對造之上訴。
  (二)上訴理由補稱：
　1.上訴人乙○○於約定期限屆至後拒不遷讓房屋，蔡芬梅乃提
    起遷讓房屋訴訟，於訴訟中上訴人乙○○雖表示願遷讓房屋
    並返還鑰匙予原告，但始終未將房屋回復原狀，屋內仍有上
    訴人乙○○之物品、器具，而未能達成房屋遷讓之協議，蔡
    芬梅乃於93年2月10日以台北71支局第8號存證信函催告上訴
    人乙○○於5日內遷讓房屋並交還鑰匙，且原審93年4月15日
    之筆錄上亦記載「未搬清楚，未回復原狀」，是上訴人乙○
    ○主張業於93年2月4日搬遷，顯非事實。兩造於前開遷讓房
    屋之訴訟中經承審法官勸諭，上訴人乙○○方於93年5月20
    日將屋內物品全部搬遷，並將房屋鑰匙交還蔡芬梅，嗣於同
    年6月1日，上訴人乙○○並要求蔡芬梅於原證13之切結書上
    簽名，並表示願與蔡芬梅共同前往債權銀行結算所欠租金，
    但蔡芬梅簽妥切結書後，上訴人乙○○即一再藉詞推托，迄
    未給付其占用期間之租金。
  2.依系爭租約及協議之記載，上訴人乙○○使用系爭房屋每月
    應支付租金14萬元，另依其於租賃期間內支付予訴外人蔡芬
    梅之支票亦為14萬元，其收據上亦載明「本人前交付蔡芬梅
    女士之租金支票貳紙面額各新臺幣壹拾肆萬元」，另被上訴
    人乙○○所寄存證信函亦表明租金為14萬元，此外，系爭房
    屋遭查封後，台北市政府警察局中正第二分局所製作之查訪
    表上亦記載系爭房屋之租金為14萬元，足證系爭房屋每月之
    租金為14萬元。
  3.系爭房屋位於台大生活圈，緊鄰捷運公館站，四周公共設施
    完善，蔡芬梅依約原可請求606萬元之違約金，其於起訴時
    自動減少違約金之請求，僅請求原約定違約金之1/3 即200
    萬元，但原審卻酌減為866,667元，約為原約定金之1/8，酌
    減幅度過大，自應以被上訴人所請求之200萬元較為當。
二、上訴人即被上訴人乙○○則以下詞置辯：
　(一)上訴人乙○○向蔡芬梅承租系爭房屋，系爭租約第3條載明
    每月租金為6萬元，並經蔡芬梅於遷讓房屋訴訟中所自認，
    而90年6月1日上訴人乙○○與蔡芬梅簽訂協議書所約定之8
    萬元係為補賠系爭房屋內部裝璜折舊之損失，為分屬二件不
    同之契約之約定，給付之內涵不同，不容混淆主張二者均為
    租金，若均為租金，何需書立二份契約書，更使用不同之名
    稱，故本件租金確為6萬元而非14萬元。又系爭房屋於上訴
    人乙○○之母親即訴外人鄭陳良桂承租時，同意每月補賠14
    萬元之折損，上訴人乙○○於90年6月1日則同意每月補賠8
    萬元，而租金則一直維持6萬元之事實，亦足證上開補貼與
    租金確為不同之約定。上訴人乙○○與蔡芬梅於90年6月21
    日所簽訂之協議書第4條約定，於90年8月2日租約屆滿時，
    如蔡芬梅未能返還上訴人乙○○150萬元之押金及93萬元之
    借款，則上訴人乙○○得繼續使用系爭房屋至92年8月2日，
    則以上開金額與上訴人乙○○使用系爭屋之期間計算，每月
    之代價亦僅為101,250元（243萬元÷24個月=101,250元），
    況上訴人乙○○與蔡芬梅並未約定以押租金及借款之總額作
    為上訴人鄭琴使用系爭房屋至92年8月2日之對價。此外，依
    上開協議書第5條之約定，更能證明90年6月7日所立之租約
    於90年8月2日屆滿，自90年8月2日後如繼續使用系爭房屋，
    即應按租約履行，排除90年6月1日所立協議書所為之約定事
    項，從而被上訴人主張上訴人乙○○應按月給付租金14萬元
    云云即屬無據。況系爭房屋內供生意使用之櫥櫃等裝潢，自
    上訴人乙○○之母親即訴外人鄭陳良桂承租時至上訴人乙○
    ○與蔡芬梅之租賃契約終止時為止，蔡芬梅所收取之補貼金
    額業已超過500萬元，其裝潢費用已超額回收。
  (二)蔡芬梅於前揭90年6月21日之協議書簽訂後，非但未能提前
    清償押租金及借款，且於約定之92年8月2日租賃期間屆滿時
    ，仍尚應上訴人乙○○710,600元之押租金及借款暨借款93
    萬元自90年8月3日至92年8月2日止，按月息3分計算之利息
    669,600元，合計1,379,600元未清償，是上訴人乙○○於92
    年8月3日後，依前開原因事實繼續使用系爭房屋，並以前揭
    金額抵償租金，而蔡芬梅亦未即時表示反對，依民法第451
    條之規定，應視為以不定期限繼續契約，是以自92年8月3日
    起至93年2月4日上訴人乙○○交還房屋時止，上訴人乙○○
    依不定期租約使用系爭房屋共6個月，每月應付租金6萬元，
    共計租金為36萬元，惟扣除該項款後，蔡芬梅尚應返還上訴
    人乙○○1,187,000元。
  (三)上訴人乙○○確於93年2月4日遷出系爭房屋，此於93年北重
    訴字1號遷讓房屋事件中，上訴人乙○○已於93年2月6日言
    詞辯期日時向庭上陳明，蔡芬梅亦不否認，而僅指稱上訴人
    乙○○未將房屋回復原狀，然上訴人乙○○未回復原狀之部
    分僅有衣櫃未搬走、後半段衛生設備未回復原狀而已，蔡芬
    梅於前開遷讓房屋事件言詞辯論期日時以上訴人乙○○未回
    復原狀為由，拒不接受上訴人乙○○當庭交還系爭房屋之鑰
    匙，然上訴人乙○○於退庭後立即僱工將衣櫃搬走，並將後
    段之衛生設備回復原狀，並於同年月26日檢附照片向法院呈
    報，並於93年4月15日開庭時由法院提示照片請蔡芬梅確認
    ，當時蔡芬梅並無異詞，足證上訴人乙○○確已於93年2月4
    日遷出系爭房屋，並於數日後完成回復原狀。上訴人乙○○
    既已於93年2月4日搬遷，並於93年2月6日當庭交付系爭房屋
    之鑰匙遭拒絕，蔡芬梅指上訴人乙○○至93年6月1日始交還
    房屋已與事實不符，從而其請求給付違約金866,667元亦屬
    無據。
  (四)上訴人乙○○之妹即訴外人鄭敏惠至台北市警察局台北市中
    正二分局製作查訪表時，員警於查訪表上記載租金14萬元時
    即請求更正租金為6萬元而非14萬元，並提出租賃契約及協
    議書予以說明，據此查訪表上乃附記「有租賃契約及其他契
    約（如附件）」等語，顯見租金為14萬元顯然有誤，另徵之
    系爭房屋之2樓出租予訴外人丁國昭為美容院，每月租金為3
　　萬元，加以90年以來服飾店之生意不景氣，是系爭房屋之租
  　金為6萬元，至為合理。
  (五)上訴聲明：(一)原判決廢棄，(二)上開廢棄部分，被上訴人於第
    一審之訴及假執行之聲請均駁回。答辯聲明：駁回對造之上
    訴。
三、兩造不爭之事實
  (一)上訴人乙○○於90年6月1日向蔡芬梅承租系爭房屋，約定租
    金為6萬元，租賃期限至91年1月2日止，押租保證金為30萬
    元，同日並協議上訴人乙○○應按月補貼蔡芬梅8萬元之折
    舊損失，並約定提供120萬元之保證金予蔡芬梅，此有原證1
    之房屋租賃契約書及協議書各一份附卷可按（見原審卷第13
    頁至第18頁）。
  (二)嗣兩造於90年6月21日協議將租賃期限改為90年8月2日止，
    約定乙○○應於90年8月2日前將房屋搬清回復原狀，蔡芬梅
    則應返還150萬元保證金予乙○○，蔡芬梅向乙○○所調借
    支票之本息合計93萬元，則按其日期順延1個月，蔡芬梅倘
    無法於90年8月2日前償還上開保證金及調借之支票，乙○○
    得繼續使用系爭房屋至92年8月2日以抵租金，此有原證4及
    原證5之協議書各一份附卷可參（見原審卷第21頁至第23 頁
    ）。
四、被上訴人主張上訴人乙○○屆期未遷讓房屋，而請求上訴人
    乙○○給付自92年8月3日起至返還房屋之日止，按月給付14
    萬元之相當於租金之不當得利及依系爭租約第6條之規定給
    付每日20,000元計算之違約金等情，為上訴人乙○○所否認
    ，並以前揭情詞置辯，茲本院所應審究者為：(一)上訴人乙○
    ○遷讓交還系爭房屋之時間？(二)被上訴人請求上訴人乙○○
    自92年8月3日起至返還房屋之日止，按月給付14萬元之不當
    得利是否有據？(三)被上訴人請求上訴人自92 年8月3日起至
    返還房屋之日止，按日給付2萬元之違約金是否有據？違約
    金額是否過高？茲分述如下：
  (一)上訴人遷讓交還系爭房屋之時間？
  1.按債務人非依債務本旨實行提出給付者，不生提出之效力，
    民法第235條定有明文。所謂返還租賃之房屋，當係指依債
    務本旨，向出租人移轉租賃房屋之占有而言。而系爭租約第
    6條約定：「乙方（即乙○○）於租期屆滿時，除經甲方（
    即蔡芬梅）同意繼續出租外，應即日將租賃房屋誠心按照原
    狀遷空交還甲方，不得藉詞推諉或主張任何權利，如不即時
    遷讓交還房屋時，翌日起乙方應支付按每日以新臺幣貳萬元
    計算之違約金，直至搬清交還房屋為止。」（見原審卷第14
    頁），準此，上訴人乙○○依約於返還系爭房屋時自應負回
    復原狀之責。上訴人乙○○雖辯稱已於93年2月6日交還房屋
    予蔡芬梅，惟上開事實始終為蔡芬梅所否認，且上訴人乙○
    ○於本院亦自承係於另案93年度北重訴字第1號遷讓房屋事
    件（下稱遷讓房屋事件）93年2月6日開庭後始僱工將衣櫃搬
    走及將後段之衛生設備回復原狀（見本院卷第71頁），則上
    訴人乙○○縱曾於93年2月6日向蔡芬梅表示返還鑰匙，然其
    於斯時既尚未將系爭房屋回復原狀，自難認已依債務本旨提
    出給付。
  2.依民法第946條第1項規定，占有之移轉因占有物之交付而生
    效力。而有交付不動產義務之債務人，於債權人遲延後，須
    拋棄其占有，始得免除交付義務，在拋棄占有前，尚難謂其
    交付義務已消滅，此觀之民法第241條之規定甚明（最高法
    院76年度台上字第2121號判決要旨參照）。經查，上訴人乙
    ○○於遷讓房屋事件訴訟中曾陳稱已於93年2月4日搬遷完畢
    ，並於93年2月6日出庭時要將鑰匙交還蔡芬梅，然遭蔡芬梅
    拒收，而蔡芬梅之訴訟代理人對上揭事實並未否認，惟表示
    因房屋裡面還有衣櫃沒有搬走，後半段的衛生設備還沒有恢
    復原狀等情（見93年度北重訴字第1號卷第105頁），參以上
    訴人乙○○於上開事件所呈系爭房屋照片（見北重訴卷第95
    、96頁），足見上訴人乙○○至遲於93年2月6日即已遷離系
    爭房屋，惟因系爭房屋尚未回復原狀，故蔡芬梅拒絕受領上
    訴人乙○○交還系爭房屋，即難認被告已移轉系爭房屋之占
    有予蔡芬梅，依上開說明，上訴人乙○○須依民法第241條
    拋棄占有始得免其占有移轉之給付義務。惟上訴人乙○○並
    未提出任何事證證明其曾向蔡芬梅為拋棄占有之意思表示，
    而蔡芬梅於原審曾表示上訴人乙○○已於93年5月20日將屋
    內物品全部搬遷，並將房屋鑰匙交還，嗣其乃於93年6月1日
    出具切結書予上訴人乙○○，此有準備狀及切結書各一份附
    卷可佐（見原審卷第48頁、第60頁），應認上訴人乙○○於
    93 年5月20日始已依債之本旨遷讓返還系爭房屋予蔡芬梅。
  (二)被上訴人請求上訴人乙○○自92年8月3日起至返還房屋之日
    止，按月給付14萬元之不當得利是否有據？
  1.經查，兩造於系爭房屋租約上係載明租金每月為6萬元，並
    另訂協議書由上訴人乙○○每月補貼蔡芬梅8萬元作為裝潢
    折舊之損失，業如前述，參以上訴人乙○○曾於90年8月1日
    以台北信維郵局第5722號存證信函通知蔡芬梅表示「本人原
    開具五信大安分行鄭忠勝先生房屋（即系爭房屋）租金支票
    五張，每張新台幣壹拾肆萬元正，依協議書決定應即刻歸反
    本人，．．」（見原審卷第53頁），並曾委由鄭陳良桂於91
    年3月18日出具收據予蔡芬梅，其上載明「本人前交付蔡芬
    梅女士租金支票貳紙面額各新台幣壹拾肆萬元正，計共新台
    幣貳拾捌萬元，．．」（見原審卷第51頁），而本院民事執
    行處前曾囑託台北市政府警察局中正第二分局調查系爭房屋
    之占用情形，其查訪結果系爭房屋係由乙○○自86年初承租
    ，租期至92年8月2日止，租金為一個月14萬元，此亦有查訪
    表一份附卷可證（見本院卷第27頁），由此足徵兩造約定使
    用系爭房屋之對價應為每月14萬元無訛，上訴人辯稱約定之
    租金為每月6萬元云云，不足採信。
  2.其次，兩造曾於90年6月21日約定蔡芬梅倘無法於90年8月2
    日償還150萬元之保證金及調借支票本息93萬元予上訴人乙
    ○○，則上訴人乙○○得繼續使用系爭房屋至92年8月2日以
    抵付租金等情，為兩造所不爭，並有原證4及原證5之協議書
    各一份附卷可參，而蔡芬梅並未於90年8月2日償還上開保證
    金及票款本息合計243萬元之事實，亦為兩造所不爭，則依
    上開約定，上訴人乙○○即得繼續占有使用系爭房屋至92年
    8 月2日止，並以上開243萬元及其遲延利息抵付自90年8月2
    日起至92年8月2日止之按月以14萬元計算之租金。此外，蔡
    芬梅於92年8月2日後之92年8月5日以存證信函催告上訴人乙
    ○○於5日內騰空返還系爭房屋，上開存證信函並經上訴人
    乙○○收受無訛（見北重訴卷第13、14頁），是以上訴人乙
    ○○自92年8月3日起即已無占有使用系爭房屋之法律上權源
    ，上訴人辯稱蔡芬梅未即時為反對之意思表示，依民法第
    451條之規定，應視為以不定期限繼續契約云云，不足採信
    。
  3.按無權占有他人房地，可能獲得相當於租金之利益，為社會
    通常之觀念。其依不當得利之法則請求返還不當得利，以無
    法律上之原因而受利益，致他人受有損害為其要件，故得請
    求返還之範圍，固應以對方所受之利益為度，非以請求人所
    受損害若干為準（最高法院61年台上字第1695號判例參照）
    。查上訴人乙○○雖係於93年5月20日始依債之本旨將系爭
    房屋回復原狀交還蔡芬梅，然其早已搬遷，並曾於93年2月6
    日出庭時欲將鑰匙交還蔡芬梅，惟僅因屋內衣櫃尚未搬走及
    衛生設備尚未恢復原狀而遭拒絕等情，業如前述，且依照片
    所示，上訴人乙○○已將生財器具搬遷一空（見北重訴卷第
    95、96頁），則上訴人乙○○至遲於93年2月6日起即未再實
    際使用系爭房屋，自難認上訴人乙○○於93年2月6日起尚因
    占有系爭房屋而受有何利益。
  4.本件上訴人乙○○於92年8月2日租期屆至後之92年8月3日起
    至93年2月5日（6月又3日）繼續無權占有使用系爭房屋，而
    獲得相當於租金之利益，致蔡芬梅受有不能使用、收益系爭
    房屋之損害間，其間顯有因果關係，故被上訴人依不當得利
    之法律關係，請求上訴人乙○○給付上開期間無權占有系爭
    房屋所獲得相當於租金之利益，即屬有據。查本件兩造就系
    爭房屋之租金原約定每月14萬元，已如前述, 另參照本院91
    年度執字第132 67號強制執行事件曾委由國碁不動產鑑定顧
    問有限公司就系爭房屋進行鑑價，其鑑價報告載明：系爭房
    屋屬台大生活圈，臨近基隆路，並可直通逕達敦化生活圈，
    且緊臨捷運公館站，交通便捷，生活便利，四週公共設施完
    善等情（見執行卷第109頁），從而被上訴人請求上訴人乙
    ○○給付854,000元（140,000元X6.1月）之不當得利，即無
    不合，應予准許。逾此範圍之請求，為無理由，不應准許。
  (三)按當事人得約定債務人於債務不履行時，應支付違約金。約
    定之違約金額過高者，法院得減至相當之數額，民法第250
    條、第252條定有明文。又當事人約定之違約金過高者，法
    院得依民法第252條規定，酌減至相當之數額，然是否相當
    ，應依一般客觀事實，社會經濟狀況及債務人若能如期履行
    債務，債權人可得享受之一切利益為酌定之標準。此有最高
    法院86年度台上字第1084號判決可資參照。兩造於90年6月
    21日協議提前於90年8月2日終止系爭租約，並約定蔡芬梅如
    未能償還保證金及票款，即以保證金及票款折抵租金，並由
    上訴人乙○○繼續使用系爭房屋至92年8月2日止，上開協議
    書內未盡事宜悉按原訂之租賃契約內載條款為憑（見原審卷
    第23頁），依系爭租約第6條約定：「如不即時遷讓交還房
    屋時，翌日起乙方應支付按每日以新臺幣貳萬元計算之違約
    金，直至搬清交還房屋為止。」（見本院卷第14頁），是以
    被上訴人據此請求上訴人給付違約金，尚非無據。惟經審酌
    系爭房屋原係出租予上訴人乙○○作為店面使用，倘其如期
    交還房屋予蔡芬梅，蔡芬梅當可得享受出租他人俾以收取租
    金之利益等一切情況，本院認兩造約定以每日20,000元計算
    之租金實屬過高，應核減至每月相當於租金之違約金以14
    0,000元計算為當，故被上訴人得請求上訴人乙○○賠償之
    違約金，應為854,000元（140,000元X6.1月）。
五、綜上所述，被上訴人依債權讓與及不當得利之法律關係暨系
    爭租約第6條之約定，請求被告給付1,708,000元及自起訴狀
    繕本送達翌日即94年6月7日起至清償日止，按年息5%計算之
    利息，為有理由，應予准許，逾此範圍之請求，則非有理由
    ，應予駁回。原審就超過上開應准許部分為被上訴人勝訴之
    判決，並為假執行之宣告，容有未洽，乙○○上訴意旨就此
    部分指摘判決不當，求予廢棄改判，為有理由，爰將原判決
    此部分廢棄改判如主文第2項所示。至上開應准許部分，原
    判決判命乙○○如數給付，並為准、免假執行之宣告，經核
    於法並無不合，乙○○上訴意旨，就此部分指摘原判決不當
    ，求予廢棄改判，為無理由，應予駁回。另丙○○就其敗訴
    部分提起上訴，就此部分指摘原判決不當，求予廢棄改判，
    為無理由，應予駁回。
六、本件事證已臻明確，兩造其他攻擊、防禦方法，及提出未援
    用之證據，經斟酌後認不影響判決結果，無逐一論述之必要
    ，併此敘明。
七、據上論結，本件乙○○之上訴為一部有理由，一部無理由，
    丙○○之上訴為無理由，依民事訴訟法第436條之1第3項、
    第450條、第449條第1項、第79條、第78條，判決如主文。
中　　華　　民　　國　　96　　年　　5 　　月　　28　　日
                  民事第二庭    審判長法　官　鄭純惠
                                      法  官  楊代華
                   　　　　　　　　　 法　官　林欣蓉
以上正本係照原本作成
如對本判決上訴，須於判決送達後20日內向本院提出上訴狀，同
時表明上訴理由；如已於本判決宣示後送達前提起上訴者，應於
判決送達後10日內補具上訴理由（均須按他造當事人之人數附繕
本）。
中　　華　　民　　國　　96　　年　　5 　　月　　28　　日
                       　             書記官　黃慧怡
